臺灣高等法院臺中分院刑事附帶民事訴訟判決　　　九十三年度交附民字第三一號
　　原　　　告　甲○○
　　被　　　告　丙○○
右列被告因過失重傷害案件（九十三年度交上易字第七三五號），原告提起附帶民事
訴訟，請求損害賠償，本院判決如左：
      主  文
原告之訴及假執行之聲請均駁回。
      事  實
甲、原告方面：
一、聲明：求為判決被告應給付原告新台幣（下同）七千八百萬元及自民國（下同）
    九十三年十一月三日起至清償日止按年息百分之五計算之利息，並陳明願供擔保
    ，聲請宣告假執行。
二、陳述：
（一）被告丙○○（以下簡稱為被告）於九十二年七月十日上午駕駛車牌號碼五Ｅ－
      ○七五三號五一自小客車，由北向南沿台中縣新社鄉○○村○○街行駛，於同
      日七時三十分行經東山街一一九之一號前，適前方同向亦有乙○○駕駛車牌號
      碼ＺＹ－七八一號行經該處，因被告欲超越乙○○之機車，應注意且依當時情
      形，又無不能注意之情形，未保持安全距離，致超車時自小客車右後車門之輪
      弧處撞到乙○○機車之左手手把，致乙○○重心不穩，人車倒地，受有頭部外
      傷併顱內出血之傷害，雖經治療，仍左側肢體乏力，合併意識障礙，言語不清
      （為腦神經損傷後所造成難治之症），必須長期追蹤治療，無法自理生活，全
      日廿四小時需旁人照顧，而達重傷害之程度。
（二）乙○○因此傷害，已支付醫療費用二百七十八萬零三百四十五元，因此增加之
      看護費用及生活所增加費用，如以十年計算，損害至少有七百九十二萬元，又
      因乙○○重傷，原告等生不如死，精神上痛苦萬分，被告應賠償每人各三千五
      百萬元之慰撫金。爰依據民法侵權行為法律規定，提起本件訴訟。
乙、被告方面
一、聲明：求為判決駁回原告之訴及假執行之聲請。
二、陳述：不認同原告之請求。
      理  由
一、按法院認為原告之訴不合法或無理由者，應以判決駁回原告之訴，此於刑事訴訟
    法第五百零二條第一項定有明文。又須因犯罪而受損害之人，始得於刑事訴訟程
    序附帶提起民事訴訟，同法第四百八十七條第一項亦有明文規定。
二、經查：
（一）就本件原告主張乙○○因受被告過失傷害，而支付上開醫療費用、看護費用、
      及生活所增加之費用等部分，查此部分之被害人係乙○○，而非本件原告。從
      而，本件原告依據民法侵權行為法律規定，提起此部分請求，此部分起訴為不
      合法，併同此部分假執行之聲請均應駁回。
（二）就本件原告主張自身精神受有損害，而請求慰撫金部分，經查原告雖為被害人
      乙○○之配偶，但依據民法第一百九十五條之規定，僅被害人乙○○得請求非
      財產上（即精神上）之損害賠償，原告並無請求被告對其賠償精神上損害之依
      據。原告此部分之請求，於法無據，併同此部分假執行之聲請均無理由，均應
      駁回。
三、據上論斷，應依刑事訴訟法第五百零二條第一項前段，判決如主文。
中      華      民      國    九十四    年    二      月      二十五    日
                                  臺灣高等法院臺中分院刑事第三庭
                                        審判長法  官  江  錫  麟
                                              法  官  胡  忠  文
                                              法  官  廖  柏  基
右正本證明與原本無異。
原告得上訴。
被告不得上訴。
如不服本判決，須對於刑事訴訟之判決有上訴時，始得於本判決送達後十日內向本院
提出上訴狀，其未敘述理由者，應於提出上訴狀後十日內向本院補提出理由書，並按
他造當事人之人數提出繕本。
                                              書記官  詹  錫  朋
中      華      民      國      九十四   年      二       月   二十五   日
                                                                        Ｒ
